【裁判字號】    95,抗,126
【裁判日期】    950522
【裁判案由】    假處分
【裁判全文】
臺灣高等法院高雄分院民事裁定           95年度抗字第126號
抗  告  人  丙○○
代  理  人  侯重信律師
相  對  人  佳成實業有限公司
法定代理人  乙○○
代  理  人  甲○○
            鄭國安律師
            許瑜容律師
            吳麗珠律師
上列抗告人與相對人間假處分事件，對於中華民國94年12月9 日
臺灣高雄地方法院94年度裁全字第8546號裁定，提起抗告，本院
裁定如下：
    主  文
抗告駁回。
抗告訴訟費用由抗告人負擔。
    理  由
一、按債權人就金錢以外之請求，因請求標的之現狀變更，有日
    後不能強制執行，或甚難強制執行之虞，欲保全強制執行者
    ，得聲請假處分；又，當事人於爭執之法律關係，為防止發
    生重大之損害或避免急迫之危險或有其他相類之情形而有必
    要時，得聲請為定暫時狀態之處分，民事訴訟法第532 條、
    第538 條第一項定有明文。再，假處分僅為保全強制執行方
    法之一種；故苟合於上開假處分條件，並經債權人敘明假處
    分之原因存在，法院即得為准許假處分之裁定。至於主張之
    實體上理由，是否正當，乃屬本案問題，非假處分裁判中所
    能解決（最高法院20年抗字第5 號判例參照）。本件相對人
    在原法院主張出租人財政部國有財產局台灣南區辦事處終止
    相對人就原裁定附圖所示B 部分之土地租賃契約，而於94年
    11月28日另與本件抗告人訂立土地租賃契約，於法有違，均
    不生效力，本件抗告人竟在該土地上放置貨櫃2 只，致相對
    人無法在同附圖所示A 部分土地上繼續經營地磅業務，為防
    止重大的營業損失繼續擴大，而聲請定暫時狀態之假處分，
    並陳明願供擔保，以補釋明之不足。原法院酌定擔保金額而
    如相對人之聲請，委無不合。
二、抗告人雖執：抗告人標得之同附圖所示B 部分土地上之房屋
    其中門牌新生路616 號，原即設置地磅營業，周圍空地向來
    供過磅車輛進出之用，抗告人標得房屋所繼受取得之基地租
    賃權自及於周圍之土地，並已由原出租人財政部國有財產局
    台灣南區辦事處於94年11月28日與抗告人就同附圖所示B 部
    分土地訂立土地租賃契約書，並經執行法院於94年11月30日
    點交予抗告人在案。又相對人之法定代理人曾於第三人柳凱
    文（即佳成地磅處與佳旺地磅商號）提起第三人異議之訴事
    件（高雄地方法院91年訴字第2413號）中出庭作證，證稱相
    對人公司於78、79年就已沒營運了，另抗告人胞弟蕭新紘另
    案聲請對本件相對人強制執行同附圖所示A 土地上新設之地
    磅（高雄地方法院94年執字第48247 號）之事件，在場之第
    三人即相對人之實際經營者甲○○之侄子柳南吉述稱該新設
    地磅是佳成地磅處及佳和地磅企業公司所有，準此同附圖所
    示A 土地上之地磅非相對人所有，原法院形式審查即足認定
    抗告人有權管領使用所租得之同附圖所示B 部分土地，非屬
    同附圖所示A 土地上地磅所有人之本件相對人，無權主張其
    受有重大之營業損失，其於本件定暫時狀態之假處分顯無法
    律上之利益。再者本件相對人公司實際經營者甲○○，於當
    初面臨強制執行時，即多方設法阻撓，先後以聲明異議、提
    起第三人異議之訴，阻撓強制執行程序之進行，今眼見執行
    終結，由抗告人標得同附圖所示B 部分上之建物，即於94年
    8 月間在同附圖所示A 部分土地上新設地磅，再以抗告人合
    法之管領使用行為妨害其營業，其受有重大之營業損失為由
    ，聲請定暫時狀態之假處分，其所為顯有違誠信原則，亦屬
    權利濫用，不應輕率准許等語，指摘原裁定不當。惟查所述
    乃實體上問題，揆諸首開說明，仍應認抗告為無理由。
三、據上論結，本件抗告為無理由，爰依民事訴訟法第495 條之
    1 第1 項、第449 條第1 項、第95條、第78條，裁定如主文
    。
中    華    民    國    95    年    5     月    22    日
                            民事第五庭
                                審判長法官  蔡明宛
                                法      官  曾錦昌
                                法      官  黃國川
以上正本證明與原本無異。
如不服本裁定應於送達後10日內向本院提出再抗告狀，並繳納再
抗告費新台幣1,000 元。再為抗告應以適用法規顯有錯誤為理由
，並經本院之許可，該許可以原裁定所涉及之法律見解具有原則
上之重要性者為限，並委任律師為代理人。抗告人之配偶、三親
等內之血親、二親等內之姻親，或抗告人為法人、中央或地方機
關時，其所屬專任人員具有律師資格並經法院認適當者，亦得為
第三審代理人。抗告人或其法定代理人具有律師資格者及前項情
形，應於提起抗告或委任時釋明之。
中    華    民    國    95    年    5     月    23    日
                                書  記  官  鄔維玲
                                                      Ｆ


司法院資訊處製作；財團法人民間司法改革基金會備份。
